臺灣臺北地方法院刑事判決
111年度審訴字第1157號
公  訴  人  臺灣臺北地方檢察署檢察官
被      告  陳冠宏



上列被告因違反槍砲彈藥刀械管制條例案件，經檢察官提起公訴
（110年度偵字第34273號），被告於準備程序中就被訴事實為有
罪之陳述，本院告以簡式審判程序之旨，並聽取當事人之意見後
，經本院合議庭裁定改依簡式審判程序審理，判決如下：
    主      文
陳冠宏犯未經許可持有槍砲之主要組成零件罪，處有期徒刑肆月
，併科罰金新臺幣參萬元，有期徒刑如易科罰金，罰金如易服勞
役，均以新臺幣壹仟元折算壹日。
扣案之槍管壹支沒收。
    事實及理由
一、按除被告所犯為死刑、無期徒刑、最輕本刑為3年以上有期
    徒刑之罪、或高等法院管轄第一審案件者外，於審判期日前
    之程序進行中，被告先就被訴事實為有罪之陳述時，審判長
    得告知被告簡式審判程序之旨，並聽取當事人、代理人、辯
    護人及輔佐人之意見後，裁定進行簡式審判程序，刑事訴訟
    法第273條之1第1項定有明文。經查，本案被告陳冠宏被訴
    違反槍砲彈藥刀械管制條例案件，被告於本院準備程序時就
    被訴事實均為有罪之陳述，經本院告知被告簡式審判程序之
    旨，並聽取檢察官及被告之意見後，裁定依刑事訴訟法第27
    3條之1第1項之規定，改依簡式審判程序進行審判，是本案
    之證據調查，依刑事訴訟法第273條之2規定，不受同法第15
    9條第1項、第161條之2、第161條之3、第163條之1及第164
    條至第170條規定之限制，合先敘明。
二、本案之犯罪事實及證據，除證據部分補充「被告陳冠宏於本
    院準備程序及審理中之自白」外，餘均引用臺灣臺提地方檢
    察署檢察官起訴書（如附件）之記載。
三、論罪科刑：
　㈠核被告所為，係犯槍砲彈藥刀械管制條例第13條第4項之未經
    許可持有槍砲之主要組成零件罪。
　㈡累犯裁量不予加重其刑之論述：
　　被告前因施用毒品及妨害自由等案件，經臺灣新北地方法院
    以107年度聲字第4507號裁定應執行有期徒刑1年4月，被告
    不服提起抗告，復經臺灣高等法院以107年度抗字第2005 號
    裁定駁回抗告確定，被告於民國108年9月3日縮刑期滿假釋
    出監，假釋期間付保護管束，於108年9月15日縮刑期滿假釋
    未經撤銷，以已執行論等情，有臺灣高等法院被告前案紀錄
    表在卷可查（見本院111年度審訴字第1157號卷，下稱本院
    卷，第154頁至第156頁），則被告於受有期徒刑執行完畢後
    ，5年內故意再犯本案有期徒刑以上之罪，為累犯。惟按刑
    法第47條第1項有關累犯加重本刑部分，固不生違反憲法一
    行為不二罰原則之問題，然其不分情節，基於累犯者有其特
    別惡性及對刑罰反應力薄弱等立法理由，一律加重最低本刑
    ，於不符合刑法第59條所定要件之情形下，致生行為人所受
    之刑罰超過其所應負擔罪責之個案，其人身自由因此遭受過
    苛之侵害部分，對人民受憲法第8條保障之人身自由所為限
    制，不符憲法罪刑相當原則，牴觸憲法第23條比例原則。又
    於前揭法條修正前，為避免發生上述罪刑不相當之情形，法
    院就該個案裁量是否加重最低本刑等情，業經司法院大法官
    作成釋字第775號解釋在案。故就被告本案所犯之罪，是否
    應依刑法第47條第1項之規定，加重其刑，自應依前揭解釋
    意旨，妥為裁量。本院審酌被告前所犯施用毒品及妨害自由
    案件，與本案所犯非法持有槍砲之主要組成零件罪之犯罪型
    態、原因、罪質、侵害法益及社會危害程度，尚非全然相同
    ，要難以被告前案科刑及執行紀錄，遽認其就本案犯行有何
    特別惡性或對刑罰反應力薄弱之情事，且酌以各項量刑事由
    後，已足以充分評價被告所應負擔之罪責，認無加重最低本
    刑之必要，揆諸上開解釋意旨，爰不加重其刑，特此敘明。
　㈢爰以行為人之責任為基礎，審酌被告知悉未經許可不得持有
    槍砲之主要組成零件，竟仍違法持有槍管，漠視法紀，且對
    社會治安不無潛在之危險與威脅，所為誠屬不該，殊值非難
    ，惟念及被告坦承犯行之犯後態度，酌以被告自陳國中畢業
    之智識程度、之前在工地工作、每日薪資約新臺幣（下同）
    1,500元、須扶養父母之家庭生活經濟狀況（見本院卷第142
    頁）暨其犯罪之動機、目的、手段等一切情狀，量處如主文
    所示之刑，並就得易科罰金之刑及罰金刑部分，均諭知易科
    罰金及易服勞役之折算標準，以資儆懲。
四、扣案之槍管1支，係槍砲彈藥刀械管制條例所列之違禁物，
    應依刑法第38條第1項規定宣告沒收。
五、據上論斷，應依刑事訴訟法第273條之1第1項、第284條之1
    、第299條第1項前段、第310條之2、第454條第2項，判決如
    主文。
本案經檢察官蔡期民提起公訴，檢察官陳孟黎到庭執行職務。
中　　華　　民　　國　　111 　年　　10　　月　　25　　日
　　　　　　　　　刑事第二十一庭法　官　劉俊源
上正本證明與原本無異。
如不服本判決，應於收受送達後20日內向本院提出上訴書狀，並
應敘述具體理由；其未敘述上訴理由者，應於上訴期間屆滿後20
日內向本院補提理由書狀（附繕本），「切勿逕送上級法院」。
因疫情而遲誤不變期間，得具狀向法院聲請回復原狀。
　　　　　　　　　　　　　　　　書記官　潘美靜
中　　華　　民　　國　　111 　年　　10　　月　　25　　日
附錄本案論罪科刑法條全文如下：
槍砲彈藥刀械管制條例第13條：
未經許可，製造、販賣或運輸槍砲、彈藥之主要組成零件者，處
3年以上10年以下有期徒刑，併科新台幣700萬元以下罰金。
未經許可，轉讓、出租或出借前項零件者，處1年以上7年以下有
期徒刑，併科新台幣500萬元以下罰金。
意圖供自己或他人犯罪之用，而犯前2項之罪者，處5年以上有期
徒刑，併科新台幣1000萬元以下罰金。
未經許可，持有、寄藏或意圖販賣而陳列第1項所列零件者，處6
月以上5年以下有期徒刑，併科新台幣300萬元以下罰金。
第1項至第3項之未遂犯罰之。

附件：
臺灣臺北地方檢察署檢察官起訴書
                                    110年度偵字第34273號
　　被　　　告　陳冠宏　男　38歲（民國00年00月00日生）
　　　　　　　　　　　　住○○市○○區○○路000巷0弄00號
　　　　　　　　　　　　居新北市○○區○○路000號3樓
　　　　　　　　　　　　國民身分證統一編號：Z000000000號
上列被告因違反槍砲彈藥刀械管制條例案件，業經偵查終結，認
應提起公訴，茲將犯罪事實及證據並所犯法條分敘如下：　　
        犯罪事實
一、陳冠宏明知已貫通之金屬槍管，係槍砲彈藥刀械管制條例第
    4 條第1 項第1 款、第2 項所列管之槍砲主要組成零件，非
    經主管機關許可，不得持有，竟基於非法持有槍砲主要組成
    零件之犯意，於民國110 年8 月30日前某日，以新臺幣800
    元之代價，向網路上不詳賣家購買已貫通之金屬槍管1 枝後
    而持有之。嗣經國防部憲兵指揮部臺北憲兵隊於110 年9 月
    6 日，持臺灣臺北地方法院核發之搜索票至陳冠宏位於新北
    市○○區○○路000 號3 樓住處執行搜索時，當場扣得上開已貫
    通之金屬槍管1 枝，始查悉上情。
二、案經國防部憲兵指揮部臺北憲兵隊報告偵辦。
        證據並所犯法條
一、證據清單及待證事實：
編號 證據名稱 待證事實 1 被告陳冠宏於警詢及本署偵查中之供述 坦承向網路上不詳賣家購 買上開已貫通之金屬槍管 1 枝後而持有之事實。   2 證人即被告母親顏美月於 警詢中之證述          證明上開已貫通之金屬槍 管1 枝為被告所有之事實 。                    3 臺灣臺北地方法院搜索票 、搜索扣押筆錄、扣押物 品目錄表、內政部警政署 刑事警察局110 年10月4  日刑鑑字第1100099299號 鑑定書、內政部110 年10 月14日內授警字第110087 2661號函各1 份         證明在被告住處查扣之已 貫通之金屬槍管1 枝經送 鑑定後，認可供組成具殺 傷力槍枝使用，且為主管 機關內政部公告之槍砲主 要組成零件之事實。    
二、核被告所為，係犯槍砲彈藥刀械管制條例第13條第4 項之非
    法持有槍砲之主要組成零件罪嫌。又扣案之已貫通之金屬槍
    管1 枝，為違禁物，請依法宣告沒收。
三、依刑事訴訟法第251條第1項提起公訴。
　　此　致
臺灣臺北地方法院
中　　華　　民　　國　 111　　年　　5 　　月　　9 　　日
                              檢　察　官  蔡  期  民
本件正本證明與原本無異
中　　華　　民　　國　 111　　年　　5 　　月　　18　　日
        　　　　　　　　　　　書　記　官  陳  亭  安
附錄本案所犯法條全文
槍砲彈藥刀械管制條例第13條
未經許可，製造、販賣或運輸槍砲、彈藥之主要組成零件者，處
 3 年以上10 年以下有期徒刑，併科新台幣 700 萬元以下罰金
。
未經許可，轉讓、出租或出借前項零件者，處 1 年以上 7 年以
下有期徒刑，併科新台幣 500 萬元以下罰金。
意圖供自己或他人犯罪之用，而犯前 2 項之罪者，處 5 年以上
有期徒刑，併科新台幣 1000 萬元以下罰金。
未經許可，持有、寄藏或意圖販賣而陳列第 1 項所列零件者，
處 6 月以上5 年以下有期徒刑，併科新台幣 300 萬元以下罰金
。
第 1 項至第 3 項之未遂犯罰之。